【裁判字號】    98,交聲,981
【裁判日期】    981231
【裁判案由】    違反道路交通管理處罰條例聲明異議
【裁判全文】
臺灣桃園地方法院交通事件裁定         98年度交聲字第981號
原處分機關  交通部公路總局新竹區監理所中壢監理站
異  議  人
即受處分人  甲○○
上列異議人即受處分人因違反道路交通管理處罰條例案件，不服
交通部公路總局新竹區監理所中壢監理站中華民國98年3 月17日
壢監裁字第裁53-U00000000號違反道路交通管理事件裁決書所為
之處分（原舉發案號：航警交字第U00000000 號），聲明異議，
本院裁定如下：
    主  文
異議駁回。
    理  由
一、原處分意旨略以：異議人即受處分人甲○○於民國97年12月
    27日下午2 時25分許，駕駛車牌號碼4017-UW 號自用一般小
    客車於桃園中正國際機場第二航廈入境7 號柱，為內政部警
    政署航空警察局保安警察隊第七分隊員警查獲有「汽車駕駛
    人違規攬客營運妨害秩序」之違規，並填製航警交字第U000
    00000 號舉發違反道路交通管理事件通知單舉發。嗣經原處
    分機關依道路交通管理處罰條例第38條第1 項、第63條第1
    項第1 款之規定，裁處罰鍰新臺幣（下同）1,500 元，並記
    違規點數1 點。
二、異議意旨略以：異議人並無在機場攬客之情形，係遭員警不
    實舉發，並希望能傳訊陳宗庭到場作證，為此爰依法聲明異
    議，請求撤銷原處分云云。
三、按汽車駕駛人，於鐵路、公路車站或其他交通頻繁處所，違
    規攬客營運，妨害交通秩序者，處新臺幣一千五百元以上三
    千元以下罰鍰；汽車駕駛人有第38條第1 項情形者，除依原
    條款處罰鍰外，並予記違規點數1 點，道路交通管理處罰條
    例第38條第1 項前段、第63條第1 項第1 款分別定有明文。
    次按道路交通管理處罰條例第38條第1 項條文之立法目的，
    係禁止行為人為貪一己之便不遵守交通法規占用車道，而剝
    奪用路人之順暢通行權致影響交通秩序。所謂「交通頻繁處
    所」乃一概括構成要件，係指鐵路、公路車站以外，其他例
    如捷運車站、機場、商站街等人車往來頻繁之處所，此等處
    所易因行為人之違規攬客營運行為造成交通秩序混亂，故予
    明文禁止。又所謂違規攬客營運，係行為人違反道路交通管
    理處罰條例規定為積極或消極之搭載乘客之行為；搭載乘客
    之行為包括積極開窗戶招呼、鳴喇叭提醒、開後座車門延攬
    、下車邀請，甚至消極受乘客招手而搭載，或排隊停等於計
    程車隊中等待載客等，皆足當之。
四、經查：異議人於97年12月27日下午2 時25分許，駕駛車牌號
    碼4017－UW號自用一般小客車，在桃園國際機場第二航廈，
    經警以「汽車駕駛人違規攬客營運妨害秩序」為由當場舉發
    一節，為異議人所不否認。經查，依查獲員警張志強偵查報
    告所載：「職張志強執行97年12月27日14-16 時本場（即桃
    園國際機場）第二航廈入境便衣檢肅攬客黃牛勤務。14時25
    分許發現列管經常違規攬客行為人甲○○於入境西側大廳外
    7 號柱附近正提旅客行李欲上其駕駛之4017-UW 自用小客車
    ，吳民見值勤人員靠近即神色慌張，行跡可疑，故值勤員警
    上前盤查發現該名旅客並非吳民之親友，係由吳民向渠招攬
    詢問是否要搭車至台北。本案行為人甲○○並非本場登記排
    班計程車駕駛人，亦未有航空站核准航廈內營運之租賃車營
    業資格。復查吳民係自行駕駛4017-UW 自用小客車進入機場
    內自行攬客營運。吳民於值勤員警進行取締時亦當場坦承違
    規事實，故於舉發單上簽認具結。」，此有內政部警政署航
    空警察局982 月11日航警行字第0980003251號函暨所附航警
    局保安警察隊就舉發事實依據及陳述意見填製之交通違規查
    詢單及員警張志強98年1 月21日報告職務在卷可稽。參酌員
    警執行公務時，本身即受有行政懲處責任之監督，本件舉發
    員警與異議人並不相識，彼此間亦無任何嫌隙，當無甘冒受
    行政懲處之風險，蓄意構陷異議人之理，是異議人有於上開
    時、地違規攬客之事實，洵堪認定。反之，異議人空言否認
    有何違規攬客之違規事實，並聲請傳喚航警局第一分隊警員
    陳宗庭到庭作證，惟遍覽全卷，未見「陳宗庭」其人與本案
    有何關聯，經本院於98年7 月17日以桃院永刑進98交聲981
    字第09800240 70 號函通知異議人說明其所聲請傳喚之證人
    陳宗庭與本案之關聯性及其待證事實，惟異議人並未回覆。
    嗣經本院書記官於98年8 月12日上午10時15分許，再以電話
    敦請異議人具狀陳明傳喚證人陳宗庭與與本案關聯性及所欲
    證明之待證事實，異議人亦答稱「好」，此有本院辦理刑事
    案件電話記錄查詢表附卷可稽，惟迄仍未見其具狀陳明上開
    事項，是殊無從認異議人聲請傳喚之證人「陳宗庭」與本案
    有何關聯，自難認有傳喚之必要。是異議人空言否認有上開
    違規事實，尚無足採。
五、綜上，異議人有上開違規攬客營運，妨害交通秩序之違規行
    為，洵堪認定，從而原處分援引道路交通管理處罰條例第38
    條第1 項、第63條規定，裁處異議人罰鍰1,500 元，並記違
    規點數1 點，核無不合。
六、依道路交通管理處罰條例第87條第2 項、道路交通案件處理
    辦法第19條，裁定如主文。
中    華    民    國    98    年    12    月    31    日
                  交通法庭  法  官  林蕙芳
以上正本證明與原本無異。
如不服本裁定，應於裁定送達後5 日內向本院提出抗告狀。
                            書記官  莊凱男
中    華    民    國    99    年    1     月    7     日

司法院資訊處製作；財團法人民間司法改革基金會備份。
